# 权益法核算长期股权投资初始成本大于被投资方净资产时后续处理？

提问人：赵菊子 时间：2020-04-28 13:25:00
请教一下：权益法核算长期股权投资，初始投资成本高于应享有的被投资方净资产时，按初始投资成本确认长期股权投资初始价值，高于应享有的被投资方净资产的部分，就是溢价的部分，后续要如何处理？特别是房地产企业在股权收购时，有很高的溢价，该部分溢价后续如何处理，谢谢！！

回答人：chenyiwei
如果被收购方是房地产项目公司，则属于对“单一资产实体”的收购，所有的收购溢价都可以归属到该公司所持有的开发项目上，故应在权益法核算时模拟调整该开发项目的成本，在日后实现销售、结转成本时，据此对被投资方自身报表中的销售成本进行调整，以调整后的被投资方报表为基础进行权益法核算。